---
title: "R02_Prac01_dplyr_ptt"
author: "B06109022呂紀廷"
date: "2020/10/1"
output:
  html_document:
    highlight: zenburn
    theme: cerulean
    toc: yes
editor_options:
  chunk_output_type: inline
---

```{r setup, include=FALSE}
knitr::opts_chunk$set(echo = TRUE)
```

# 1. Loading pkgs and options
```{r}
# add essential pkgs here
library(tidyverse)
options(stringsAsFactors = F)
```


# 2. Loading rda data

將會產生兩個data frames, `posts` and `comments`。你得依照提議自己判斷，你會需要用到哪個data frame。

```{r}
load("~/Desktop/呂紀廷/台灣大學/大四上/資料科學與社會研究/R4CSS-master/data/HatePolitics_Hang_20190101_2019_06_01.rda")
```


# 3. Counting the top 5 commentors

找出回文數最高的五個人。做`count()`時要帶入一個參數，讓他可以降冪排序。

```{r}
comments %>%
    # you cade should be here
    count(commentor)%>%
    arrange(desc(n))%>%
    rename(number = n)%>%
    slice(1:5)
```


# 4. Counting the top 5 posters

找出發文數最高的五個人。

```{r}
posts %>%
    # you cade should be here
    count(poster)%>%
    arrange(desc(n))%>%
    rename(number = n)%>%
    slice(1:5)
```


# 5. Enumerating comment order for each posts

這個練習的目的是為了找出誰總是回應「韓國瑜」的相關貼文非常快。請在這個步驟產生兩個新的變項，`cindex`指出該則回文為該篇貼文的第幾則回文（也就是PTT的黑話「幾樓」），`ctotal`指出該則回文所在的貼文共有幾則回文。

由於每則貼文的回文數都不同，所以計算`cindex`和`ctotal`的時候必須要根據每則貼文的資料來操作（使用`group_by()`），然後用`mutate()`來產生這兩個變數。你若要為幾樓編號的話，會需要用到`row_number()`這個函式。

```{r}
comments1<-comments %>%
	group_by(plink)%>%
    mutate(cindex=row_number(),ctotal=n())%>%
    ungroup()%>%
    select(tag, commentor, cindex, ctotal) 
    

head(comments1,n=20)
```


# 6. Calculating the average response order for each commentor

延續上題，計算出每一個人回應的平均先後比例（可說是「樓層百分比」）`avg_order`。比方說，某人在四篇貼文都有回文。這四篇分別有10、10、20、100則回文，而他的回文分別在第2、4、4、20則，那麼就是(2/10 + 4/10 + 4/20 + 20/100) / 4 = 0.25 。那麼他的平均回應先後比例就是0.25； 。另外順便計算標準差（`sd_order`）以及每個人的總回文數量`tot_comment`。

在計算的時候，請滿足以下條件：
- 不列計少於5則回文的貼文
- 不列計在資料中回文總數少於10則的回文者

最後，請呈現回應速度最快的10位回文者

```{r}
comments2<-comments1 %>%
    filter(ctotal>=5)%>%
    group_by(commentor)%>%
    mutate(tot_comment=n())%>%
    ungroup()%>%
    filter(tot_comment>=10)%>%
    group_by(commentor)%>%
    mutate(ratio=cindex/ctotal)%>%
    mutate(avg_order=sum(ratio)/n(),sd_order=sd(ratio)) %>%
    select(commentor, avg_order ,sd_order,tot_comment)%>%distinct()%>%
    arrange(avg_order)


head(comments2,n=10)

```

# 7. Challenge: Counting how many posts each commentor has responded to 

針對每一個回文者，計算出下列數值
1. 一共回過多少則post，一個post多個回文仍只算一次
2. 針對每篇post，最多曾回應一篇post幾次
3. 針對每篇post，最少曾回應一篇post幾次
4. 針對每篇post，平均回應過幾次
5. 針對每篇post，回應次數的標準差

```{r}

comments3 <- comments %>%
    group_by(commentor,plink)%>%
    count(commentor) %>%group_by(commentor)%>%
    mutate(num_post=n(),max_c2p=max(n) ,min_c2p=min(n))%>%
    arrange(desc(num_post))%>%ungroup()%>%
    select(commentor ,number=n ,  num_post, max_c2p,min_c2p )%>%group_by(commentor)%>%
    mutate(mean_c2p =mean(number), sd_c2p=sd(number)) %>%ungroup()%>%
    select(commentor , num_post, max_c2p,min_c2p ,mean_c2p,sd_c2p)%>%distinct()
    

head(comments3,n=30)
```

# 8. Call for idea

Except the above methods, try to propose your idea to show questionable users, possible big fans, and high frequency enthusiasts.

#### 找出網軍 從早上9點上班到傍晚6點下班之間 回文數量多於非上班時間 最多者便最有可能是網軍

```{r}

onwork<- as.POSIXct('09:00', format = "%H:%M")
offwork<- as.POSIXct('18:00', format = "%H:%M")

comments4<- comments %>%
    mutate(time2 = str_sub(ctimestamp,7,12)) %>%
    mutate(time = as.POSIXct(time2, format = "%H:%M"))%>%
    mutate(work_time_ornot = (onwork<time) & (time<offwork) )%>%
    group_by(commentor,work_time_ornot)%>%
    count()%>%arrange(desc(n))
    

comments5<-spread(comments4,work_time_ornot,value=n,fill = 0)%>%
    select(commentor,comment_on_Worktime='TRUE',comment_on_Offworktime='FALSE')%>%
    mutate(comment_difference_between_OnOFf_Worktime=comment_on_Worktime-comment_on_Offworktime )%>%
    filter(comment_on_Offworktime<50)%>%
    arrange(desc(comment_difference_between_OnOFf_Worktime))

head(comments5,n=30)
```
#### 以上這些人是網軍的可能性就會較高
