---
title: "AS08 Stance Detection"
author: "b06109022 呂紀廷"
date: "2020/11/25"
output:
  html_document:
    theme: cerulean
    highlight: zenburn
    toc: yes
    toc_float:
      collapsed: no
    df_print: paged
editor_options:
  chunk_output_type: inline
---

```{r setup, include=FALSE}
knitr::opts_chunk$set(echo = TRUE)
```

# Research designs simplified

## Subject

*Subject：政黨立場偵測*

## dependent variable design

*-2: 超級親藍*

*-1: 輕微親藍*

*0: 中間選民/無法辨識*

*1: 輕微親綠*

*2: 超級親綠*

# Import pkgs and reading data

```{r}
library(tidyverse)
options(stringsAsFactors = F)
options(verbose = T)
options(scipen = 999)
library(stringr)
library(tidytext) # unnest() unnest_tokens()
library(jiebaR)
library(lubridate)
```
```{r}
news.df <- readRDS("/Users/terrylu/Desktop/呂紀廷/台灣大學/大四上/資料科學與社會研究/ver2/R4CSS-master/data/news_tornato_2019.rds")%>%
  mutate(comment_id = row_number())%>%
  select(comment_id,textOriginal)



sample_df<-news.df%>%
  sample_n(100)

sample_df%>%write.csv("sample_df.csv",row.names = FALSE)
```


# Count and show labeling results

```{r}
sample_df_mark<-read_csv("sample_df_new.csv")
sample_df_mark

sample_df_mark%>%
  count(Mark)
```


# Designing your features (independent variables)

```{r}
news.df.feature<-news.df%>%
  mutate(rule1 = str_detect(textOriginal, "蔡總統|蔡英文"))%>%
  mutate(rule2 = str_detect(textOriginal, "韓國瑜|韓市長"))%>%
  mutate(rule3 = str_detect(textOriginal, "中華民國"))%>%
  mutate(rule4 = str_detect(textOriginal, "台灣|臺灣"))%>%
  mutate(rule5 = str_detect(textOriginal, "民進黨|綠營"))%>%
  mutate(rule6 = str_detect(textOriginal, "國民黨|藍營"))%>%
  mutate(rule7 = str_detect(textOriginal, "中國"))%>%
  mutate(rule8 = str_detect(textOriginal, "大陸|兩岸"))%>%
  mutate(rule9 = str_detect(textOriginal, "美國|川普"))%>%
  mutate(rule10 = str_detect(textOriginal, "柯文哲"))
  
```


```{r}
#mentioned 蔡總統|蔡英文
sum(news.df.feature$rule1) / nrow(news.df.feature)
#mentioned 韓國瑜|韓市長
sum(news.df.feature$rule2) / nrow(news.df.feature)
#mentioned 中華民國
sum(news.df.feature$rule3) / nrow(news.df.feature)
#mentioned 台灣|臺灣
sum(news.df.feature$rule4) / nrow(news.df.feature)
#mentioned 民進黨|綠營
sum(news.df.feature$rule5) / nrow(news.df.feature)
#mentioned 國民黨|藍營
sum(news.df.feature$rule6) / nrow(news.df.feature)
#mentioned 中國
sum(news.df.feature$rule7) / nrow(news.df.feature)
#mentioned 大陸|兩岸
sum(news.df.feature$rule8) / nrow(news.df.feature)
#mentioned 美國|川普
sum(news.df.feature$rule9) / nrow(news.df.feature)
#mentioned 柯文哲
sum(news.df.feature$rule10) / nrow(news.df.feature)
```


# Discussion

#### 你設計的研究命題好不好？可能會導致後面的研究有什麼問題？

我覺得我的研究命題在社會科學領域中，是很常見也很重要的經典命題，
我覺得這樣的命題還不錯，不過有可能有人的政治政黨傾向既不是偏藍也不是偏綠。

#### 你設計的dependent variable尺度有沒有設計好？你嘗試標記100則的結果是否均衡？

我不確定是我剛好隨機抽樣出來的留言都比較偏親藍，我標記後100則的結果不均衡，大部分都是親藍居多，而甚至沒有超級親綠。


#### 你設計的Features好不好，你認為如果就這麼跑回歸的話，跑得出好結果來嗎？可能會有什麼問題。

我覺得我設計的Features也算是很基本，是的確可以透過是否提到這些字詞來判斷留言者的政治傾向，但因為沒有上下文之間的關係，所以其實沒有辦法很精確判斷留言者的語意和情緒，故如果就這麼跑回歸的話，我認為沒有跑得出最好結果，因為Features和我設計的dependent variable之間，以現階段來說，只有相關性，因還沒有精確的解讀語意，故沒有經濟學上的因果性，也因此根據回歸結果所做的推斷在統計上是有問題的。











